臺灣臺中地方法院刑事判決　　　　　　　　　　　　九十三年度易字第二九四號
　　公　訴　人　臺灣臺中地方法院檢察署檢察官
　　被　　　告　乙○○
右列被告因偽造文書等案件，經檢察官聲請簡易判決處刑（原聲請案號：九十三年度
偵字第九五０六號），本院台中簡易庭認不宜以簡易判決處刑，簽請本院刑事庭依通
常程序審理，本院合議庭裁定由本院受命法官獨任進行簡式審判程序，並判決如左：
    主  文
乙○○行使偽造私文書，足以生損害於公眾及他人，處有期徒刑伍月，如易科罰金，
以參佰元折算壹日。偽造之如附表所示之署押及指印均沒收。
    事實及理由
一、犯罪事實：乙○○前曾因違反麻醉藥品管理條例案件經本院於民國（下同）八十
    六年一月三十一日判處有期徒刑七月，於八十六年四月七日經台灣高等法院台中
    分院上訴駁回確定，於八十六年十二月二十三日執行完畢（於本案不構成累犯）
    ，再因違反毒品危害防制條例案件，經本院發佈通緝，嗣於民國（下同）九十二
    年十二月四日二十二時四十五分許，在台中市○○路六十四之十二號前為警查獲
    ，詎乙○○惟恐其通緝犯之身分遭員警發覺，竟基於接續偽造署押之犯意，自同
    日二十二時四十五分許起至同年十二月五日凌晨零時二十分許之間（公訴人就採
    證同意書部分誤載為同年十二月四日十一時三十分許），冒用其兄丙○○之名應
    訊，並接續於台中市警察局刑警隊辦公室內，接續於附件一所示之台中市警察局
    員警廖仁義所制作之採證同意書上、附件二所示之台中市警察局刑警隊二組委託
    檢驗尿液代號與真實姓名對照表上、附件三所示之偵訊調查筆錄（包括騎縫處）
    、附件四所示之指紋卡上，偽造「丙○○」之署押並在其上捺印，表示其為「丙
    ○○」，並表明「丙○○同意採尿」之意思，偽造該採證同意書，足以生損害於
    丙○○及偵查機關對於案件偵查之正確性，嗣經內政部警政署刑事警察局比對指
    紋後始發現上開偽造署押及行使偽造文書之情事。
二、判決之理由：
（一）證據：本案犯罪之證據引用本案簡易判決處刑聲請書所載，並就證據方面補載
      ：「被告於本院審理時之自白」。
（二）論罪科刑：
１、按刑法第二百十七條第一項之「署押」，乃指於紙張或物體上簽署之姓名，或其
    他符號，其作用在示其承認所簽署之文書效力，若以捺指紋以代替簽名者，如偽
    造指紋亦屬偽造署押，本案被告簽署「丙○○」之姓名外，尚於上開文件及指紋
    卡上以「丙○○」之身分捺指印，表示確認文件記載之內容，揆諸前開說明，捺
    指紋亦屬本罪所謂之「署押」，被告冒名應訊，多次偽造同一人之署押，係利用
    同一機會，於時間、地點均密接之情形，就同一犯罪構成要件事實，本於單一犯
    意接續進行，為接續犯。又被告於本案之「採證同意書」之同意人聯上偽造「丙
    ○○」之署押，表示同意接受採尿之意，形式上為偽造「丙○○」之名義而制作
    同意書，並進而持交於司法警察，已本於該文書之內容有所主張，核被告乙○○
    所為係犯刑法第二百十六條、第二百十條之行使偽造私文書罪。被告偽造「丙○
    ○」之署押以偽造私文書，其偽造署押為偽造私文書之一部分行為，為偽造私文
    書之高度行為所吸收，不另論罪。被告偽造私文書復持以行使，其偽造之低度行
    為復為行使偽造私文書之高度行為所吸收，亦不另論罪。爰審酌被告乙○○冒用
    他人名義應訊，並利用同一機會於文件上偽造他人之署押並提出偽造之私文書以
    行使，影響警察及偵查機關對案件偵查之正確性，使丙○○有受刑事追訴之虞，
    惡性非輕，被告犯後坦承犯行，深表悔意，態度尚佳等一切情狀，量處如主文所
    示之刑，並諭知如易科罰金之折算標準。如附表一、二、三、四所示之署名、指
    印，應依刑法第二百十九條之規定為沒收之宣告。
據上論斷，應依刑事訴訟法第四百五十二條、第二百七十三條之一第一項、第二百九
十九條第一項前段，刑法第第二百十六條、第二百十條、第四十一條第一項前段、第
二百十九條，罰金罰鍰提高標準條例第二條，判決如主文。
本案經檢察官甲○○到庭執行職務。
中        華        民      國        九十三      年      十    月 十九 日
                              臺灣臺中地方法院刑事第九庭
                                      法  官  陳  如  玲
右正本證明與原本無異。
如不服本判決，應於收受本判決後十日內向本院提出上訴書狀，其未敘述上訴理由者
，並得於提起上訴後十日內向本院補提理由書狀（均須按他造當事人之人數附繕本）
「切勿逕送上級法院」。
                                      書記官
中        華        民      國        九十三      年      十  月 十九 日
附表：
一、附件一偽造「丙○○」之署押一枚、指印一枚。
二、附件二偽造「丙○○」之指印一枚。
三、附件三偽造「丙○○」之署押三枚、指印九枚。
四、附件四偽造「丙○○」之指印（雙手）十八枚。
附錄犯罪法條：
中華民國刑法第二百一十條
 (偽造變造私文書罪)
偽造、變造私文書，足以生損害於公眾或他人者，處五年以下有期徒刑。
